臺灣板橋地方法院刑事判決　　　　　　　99年度訴字第3213號
公　訴　人　臺灣板橋地方法院檢察署檢察官
被　　　告　林瑞松
上列被告因違反毒品危害防制條例案件，經檢察官提起公訴（九
十九年度毒偵字第五七八三號號），被告於審理中就被訴事實為
有罪之陳述，本院裁定進行簡式審判程序，並判決如下：
    主  文
林瑞松施用第一級毒品，累犯，處有期徒刑玖月。
    事  實
一、林瑞松前於民國八十九年間因施用第一級毒品案件，經本院
    以八十九年度毒聲字第三二七四號裁定令入勒戒處所觀察、
    勒戒後，認有繼續施用毒品之傾向，復經本院以八十九年度
    毒聲字第三五六二號裁定令入戒治處所強制戒治後，其戒治
    成效經評定為合格，經本院以八十九年度毒聲字第六一七八
    號裁定停止戒治，所餘戒治期間付保護管束，而於八十九年
    十一月四日停止戒治，至九十年六月二日保護管束期滿未經
    撤銷，視為強制戒治執行完畢，並由臺灣板橋地方法院檢察
    署檢察官於九十年六月二十一日以九十年度戒毒偵字第四一
    二號不起訴處分確定。又於上開強制戒治執行完畢後五年內
    之九十三年間，因犯施用第一級毒品罪，經本院以九十三年
    度訴字第八五四號判處有期徒刑八月確定；其間，復因贓物
    案件，經臺灣花蓮地方法院以九十三年度玉簡字第二九號判
    處有期徒刑四月確定；嗣經本院以九十四年度聲字第八一四
    裁定就上開二罪刑定應執行有期徒刑十一月確定。復於九十
    四年間因竊盜案件，經臺灣高等法院花蓮分院以九十三年度
    上易字第一四六號判處有期徒刑一年四月確定；另於九十四
    年間犯連續施用第一級毒品罪，經臺灣花蓮地方法院以九十
    四年度訴字第二六七號判處有期徒刑十月確定。上開罪刑與
    前揭應執行刑有期徒刑十一月接續執行，於九十六年六月二
    十二日縮短刑期假釋出監，於九十六年十一月十一日假釋期
    滿未經撤銷，以已執行論（以上於本案構成累犯）。再於九
    十九年間因施用第一級毒品、持有第一級毒品等罪，經本院
    以九十九年度訴字第八Ｏ八號分別判處有期徒刑八月、三月
    ，應執行有期徒刑十月，上訴臺灣高等法院後，經撤回上訴
    而判決確定（現在監執行中）。
二、詎林瑞松未知悔悟，明知海洛因係毒品危害防制條例所規定
    之第一級毒品，不得非法持有、施用，竟於首揭強制戒治執
    行完畢釋放後五年內，犯施用第一級毒品罪並經法院科刑處
    罰後，復基於施用第一級毒品海洛因之犯意，於九十九年四
    月二十七日下午三時四十五分許為警採尿前二十六小時內某
    時許（其在警局於同日下午三時許起至接受員警採尿前之人
    身自由受公權力拘束之時間應予扣除），在新北市三重區（
    改制前臺北縣三重市○○○路八十三巷八號租屋處（起訴書
    略載不詳地點），以將毒品海洛因置於注射針筒內並加水稀
    釋再注射至身體之方式，施用第一級毒品海洛因。嗣林瑞松
    因另案經臺灣臺北地方法院檢察署發布通緝，新北市政府警
    察局（改制前臺北縣政府警察局）永和分局員警通知其於九
    十九年四月二十七日下午三時許至警局到案，員警發現林瑞
    松前有施用毒品之犯罪記錄，經徵得其同意而採集尿液送請
    鑑驗，其尿液檢驗結果呈海洛因代謝物嗎啡陽性反應，因而
    查悉上情。
三、案經新北市政府警察局永和分局移送臺灣板橋地方法院檢察
    署檢察官偵查起訴。
    理  由
一、訊據被告林瑞松對於上揭時地施用第一級毒品海洛因之事實
    ，於本院審理中坦承不諱；又被告因另案通緝，經警通知其
    於九十九年四月二十七日下午三時許至警局到案，員警發現
    其有毒品前案記錄，經其同意後採集尿液送驗等情，業據證
    人即員警王順賢、沈海音於偵查中證述在卷，而被告經警採
    集之尿液經送請鑑定，其尿液檢驗結果亦呈海洛因代謝物嗎
    啡陽性反應，有臺灣檢驗科技股份有限公司九十九年五月二
    十六日（檢體編號Ｆ00000000號）濫用藥物檢驗報
    告及犯嫌代碼對照表各一紙在卷可稽。且查海洛因經注射或
    吸入人體後，約百分之八十於二十四小時內自尿中排出，一
    般而言，尿液中能否驗出嗎啡陽性反應與其投與量、投與途
    徑、採尿時間、個人體質及檢測方法之靈敏度有關，國外曾
    有文獻報導注射六毫克之海洛因鹽酸鹽，其代謝物嗎啡之平
    均可檢出時限約為二十六小時，此經行政院衛生署藥物食品
    檢驗局於八十一年九月八日以藥檢壹字第八一一四八八五號
    函述綦詳；再參諸海洛因係由嗎啡經化學合成之半人工合成
    品，其毒性倍於嗎啡，其施打或吸食後經人體代謝作用而分
    解成毒性較低之嗎啡，而於尿液中被檢測出，故吸食或施打
    海洛因或嗎啡，在尿液中均以嗎啡形態被檢測出，此為本院
    職務上已知之事實，並經行政院衛生署藥物食品檢驗局上揭
    函文敘明，復衡諸目前一般常見施用之毒品皆係海洛因，甚
    少或甚至未見有施用鴉片或嗎啡者，且被告之上開尿液檢體
    送驗結果既呈嗎啡陽性反應，而該結果係採用氣相層析質譜
    儀法進行確認，已足排除被告因服用藥物導致呈毒品偽陽性
    反應之可能。是被告於九十九年四月二十七日下午三時四十
    五分許為警採尿液前二十六小時內某時點（應扣除其在警局
    於同日下午三時許起至接受員警採尿前之人身自由受公權力
    拘束之時間），確有施用第一級毒品海洛因一次之事實，應
    堪認定，亦足徵被告於本院審理中自白其於員警採尿前有施
    用第一級毒品海洛因等語，核與事實相符，堪以採信。復查
    被告前有事實欄所載強制戒治執行完畢紀錄，及其於強制戒
    治執行完畢釋放後五年內，犯施用第一級毒品罪並經法院科
    刑處罰等節，有臺灣高等法院被告前案紀錄表附卷可憑，被
    告係強制戒治執行完畢釋放後，五年內犯施用第一級毒品罪
    並經法院科刑處罰，又再犯本案施用第一級毒品罪，依毒品
    危害防制條例第二十三條第二項規定，應依法追訴處罰。本
    案事證明確，被告犯行堪以認定，應依法論科。
二、按海洛因係毒品危害防制條例第二條第二項第一款所明定之
    第一級毒品，不得非法持有、施用。核被告所為，係犯毒品
    危害防制條例第十條第一項施用第一級毒品罪。被告施用第
    一級毒品海洛因前持有海洛因之低度行為，應為施用海洛因
    之高度行為所吸收，不另論罪。末查被告有事實欄所載之有
    期徒刑執行完畢紀錄，有臺灣高等法院被告前案紀錄表在卷
    可按，其於有期徒刑之執行完畢後五年內，故意再犯本件有
    期徒刑以上之罪，為累犯，應依刑法第四十七條第一項規定
    ，加重其刑。爰審酌被告前經強制戒治及法院科刑處罰、執
    行後，猶再犯本案施用第一級毒品罪，顯見其自我控制力薄
    弱，兼衡被告之犯罪動機、目的、手段、高中肄業之智識程
    度（見警詢筆錄記載），及其施用毒品戕害一己之身心健康
    、所生之危害，暨犯後於本院審理中坦承犯行之態度等一切
    情狀，量處如主文所示之刑。
據上論斷，應依刑事訴訟法第二百七十三條之一第一項、第二百
九十九條第一項前段，毒品危害防制條例第十條第一項，刑法第
十一條前段、第四十七條第一項，判決如主文。
本案經檢察官洪國朝到庭執行職務。
中    華    民    國   100    年    4     月    25    日
                  刑事第十庭  審判長法  官  楊 志 雄
                                    法  官  劉 景 宜
                                    法  官  陳 海 寧
以上正本證明與原本無異。
如不服本判決應於收受判決後10日內向本院提出上訴書狀，並
應敘述具體理由。其未敘述上訴理由者，應於上訴期間屆滿後
20日內向本院補提理由書（均須按他造當事人之人數附繕本）
「切勿逕送上級法院」。
                                    書記官  陳 春 銘
中    華    民    國   100    年    4     月    25    日
附錄本案論罪科刑法條全文：
毒品危害防制條例第十條第一項
施用第一級毒品者，處六月以上五年以下有期徒刑。